臺灣宜蘭地方法院刑事判決　　　　　　　　　　　　　　九十年度簡上字第二五號
　　上　訴　人　臺灣宜蘭地方法院檢察署檢察官
　　被　　　告　甲○○
右列上訴人因被告違反毒品危害防制條例案件，不服本院簡易庭九十年度宜簡字第一
三四號中華民國九十年七月十六日所為第一審判決（聲請簡易判決處刑案號：臺灣宜
蘭地方法院檢察署九十年度毒偵字第八七八號、九十年度毒偵字第五七四號），提起
上訴，及移送併案審理（八十九年度毒偵字第一八一一號、九十年度毒偵字第一一二
０號、九十年度毒偵字第一四五九號、九十年度毒偵字第一三二二號、九十一年度毒
偵字第六十三號），本院管轄之第二審合議庭判決如左：
    主  文
原判決撤銷。
甲○○連續施用第二級毒品，累犯，處有期徒刑捌月；扣案如附表編號一、四、五、
六所示之第二級毒品安非他命及附表編號四所示之殘渣袋貳個均沒收銷燬之；附表編
號四所示之吸食器壹組及分裝袋壹佰參拾伍個均沒收之。
    事  實
一、甲○○前因施用毒品案件，先後於民國八十七年八月二十日、八十八年十月四日
    ，經本院以八十七年度毒聲字第二０三號、八十八年度毒聲字第八六三號裁定送
    觀察、勒戒後，均認無繼續施用毒品之傾向，而分別由臺灣宜蘭地方法院檢察署
    檢察官於八十七年十一月十三日、八十九年一月三十一日，以八十七年度偵字第
    三七六０號、八十七年度偵字第三七八七號、八十九年度毒偵緝字第二十五號、
    八十九年度毒偵字第九十七號為不起訴處分確定。竟不知悔改，復基於概括之犯
    意，自八十九年十一月十六日至九十一年一月十四日止，在宜蘭縣礁溪鄉○○路
    三十六號之住處，以將安非他命放置於玻璃球上以火燒吸食之方式，以平均二至
    三天吸食一次之頻率連續多次施用第二級毒品安非他命，嗣先後於如附表編號一
    至六所示之時間、地點，為警查獲，並扣得如附表編號一、四、五、六號所示之
    物。
二、案經宜蘭縣警察局礁溪分局報請臺灣宜蘭地方法院檢察署檢察官偵查起訴；及宜
    蘭縣警察局礁溪分局報請臺灣宜蘭地方法院檢察署檢察官偵查後移送併辦。
    理  由
一、訊據被告甲○○對於右揭事實，於本院審理時均坦承不諱，且其於如附表編號一
    至五所示之時間為警查獲當日採集之尿液經檢驗結果，均呈安非他命、甲基安非
    他命陽性反應，此有宜蘭縣衛生局安非他命及嗎啡尿液檢驗單（89宜衛六字第一
    八三六六號、90衛檢字第一三八二號、90衛檢字第一二八八八號）、慈濟大學濫
    用藥物檢驗中心檢驗總表（八十九年十一月二十一日、九十年二月二十七日、九
    十年十月二日）、臺灣檢驗科技股份有限公司濫用藥物尿液檢驗報告（ＣＨ二０
    ００Ｃ０００四一六號）及尿液編號對照表附卷可稽，此外，復有附表編號一、
    四、五、六號所示之物扣案可資佐憑，核均與被告之任意性自白相符。又被告前
    因施用毒品案件，先後於民國八十七年八月二十日、八十八年十月四日，經本院
    以八十七年度毒聲字第二０三號、八十八年度毒聲字第八六三號裁定送觀察、勒
    戒後，均認無繼續施用毒品之傾向，而分別由臺灣宜蘭地方法院檢察署檢察官於
    八十七年十一月十三日、八十九年一月三十一日，以八十七年度偵字第三七六０
    號、八十七年度偵字第三七八七號、八十九年度毒偵緝字第二十五號、八十九年
    度毒偵字第九十七號為不起訴處分確定，此有上開不起訴處分書、臺灣高等法院
    被告全國前案紀錄表、臺灣高等法院檢察署刑案紀錄簡覆表在卷可按，是被告三
    犯毒品危害防制條例之罪，本件事證明確，其犯行堪以認定。
二、核被告甲○○所為，係犯毒品危害防制條例第十條第二項之施用第二級毒品罪。
    其非法施用第二級毒品安非他命前後非法持有安非他命之低度行為，為其非法施
    用之高度行為所吸收，不另論罪。被告先後多次犯行，時間緊接，觸犯構成要件
    相同之罪名，顯係基於概括犯意而為之，為連續犯，應依刑法第五十六規定加重
    其刑。原審就被告於八十九年十一月十六日起至九十年二月二十日止施用第二級
    毒品安非他命之犯行予以論科，固非無見，惟被告所為自九十年二月二十日以後
    至九十一年一月十四日止其餘連續施用第二級毒品犯行，嗣分別經警查獲報告臺
    灣宜蘭地方法院檢察署檢察官偵查，為裁判上一罪之連續犯關係，雖未據公訴人
    起訴，然原審亦未及審酌此部分之裁判上一罪之犯罪事實，即屬無可維持，應予
    撤銷改判。爰審酌被告非法施用第二級毒品安非他命，對個人身心戕害甚鉅，且
    前已因施用毒品案件，二度觀察、勒戒後均經檢察官為不起訴處分，又為警查獲
    其施用第二級毒品犯行，顯未因前所受之觀察、勒戒處分而決心改過，惟念其犯
    後態度良好，坦承犯行，及其本件施用毒品次數之情節輕重等一切情狀，量處如
    主文第二項所示之刑。
三、扣案如附表編號一、四、五、六所示之安非他命，及附表編號四所示殘渣袋上殘
    留之安非他命殘渣，均係被告持有之第二級毒品，此據被告供承在卷，不問屬於
    犯人與否，均依毒品危害防制條例第十八條第一項前段規定，諭知沒收銷燬之。
    至附表編號四所示之吸食器一組及分裝袋一百三十五個，則為被告所有供其施用
    毒品所用之物，此亦經被告供承不諱，惟無證據證明該等物品本身性質上係「專
    」供為施用毒品之器具，爰依刑法第三十八條第一項第二款宣告沒收。
據上論斷，應依刑事訴訟法第四百五十五條之一第一項、第三項、第三百六十九條第
一項前段、第三百六十四條、第二百九十九條第一項前段，毒品危害防制條例第十條
第二項、第十八條第一項前段，刑法第十一條前段、第五十六條、第三十八條第一項
第二款，判決如主文。
本案經檢察官張鳳清到庭執行職務
中        華        民        國    九十一    年    四    月      三    日
                                      臺灣宜蘭地方法院刑事第一庭
                                          審判長法  官    林  明  山
                                            法  官    辜  漢  忠
                                                法  官    鄭  貽  馨
右正本證明與原本無異。
如不服本判決，應於判決送達後十日內向本院提出上訴狀( 應附繕本 )，上訴於臺灣
高等法院。
                                                書記官    陳  憲  文
中        華        民        國    九十一    年    四    月      四    日
附錄論罪法條
毒品危害防制條例第十條第二項
施用第二級毒品者，處三年以下有期徒刑。
附表
┌───┬──────┬─────────────┬───────────┐
│編號  │時間        │地點                      │扣案物                │
├───┼──────┼─────────────┼───────────┤
│一    │八十九年十一│宜蘭縣礁溪鄉○○路三十六號│安非他命殘渣三小包（毛│
│      │月十七日    │                          │重一點二公克）        │
├───┼──────┼─────────────┼───────────┤
│二    │九十年一月十│宜蘭市○○里○○路二九八號│無  │
│      │七日        │                          │                      │
├───┼──────┼─────────────┼───────────┤
│三    │九十年二月二│宜蘭縣礁溪鄉○○路三十六號│無                    │
│      │十二日      │                          │                      │
├───┼──────┼─────────────┼───────────┤
│四    │九十年七月二│宜蘭縣礁溪鄉○○路三十六號│安非他命毛重十一點八公│
│      │十六日      │                          │克、吸食器一組、殘渣袋│
│      │            │                          │二個、分裝袋一百三十五│
│      │            │                          │個                    │
│      │            │                          │                      │
├───┼──────┼─────────────┼───────────┤
│五    │九十年九月二│宜蘭縣羅東鎮○○街一二五號│安非他命五小包（毛重四│
│      │十九日      │                          │點二公克）            │
├───┼──────┼─────────────┼───────────┤
│六    │九十一年一月│宜蘭縣礁溪鄉○○○路七十六│安非他命毛重零點六公克│
│      │十五日      │巷                        │                      │
└───┴──────┴─────────────┴───────────┘
